臺灣士林地方法院民事判決　　　　　　 97年度重家訴字第5號
原　　　告　羅周嬌汝
訴訟代理人　江肇欽律師
被　　　告　周金城
兼上一被告　黃周月英
訴訟代理人
被　　　告　周金源
　　　　　　葉武雄即被告周秀.
被　　　告　周永順
　　　　　　周永明
　　　　　　周永川
　　　　　　周永輝
　　　　　　周靜江
　　　　　　周由紀
　　　　　　高周玉葉
　　　　　　周幸江
　　　　　　賴泰誌即被告賴周.
　　　　　　賴泰昌即被告賴周.
　　　　　　賴泰龍即被告賴周.
　　　　　　賴秀慧即被告賴周.
　　　　　　賴秀雲即被告賴周.
被　　　告　周永聰
　　　　　　周永文
　　　　　　周秀貞
　　　　　　周秀珠
　　　　　　陳金雀
　　　　　　周彥志
　　　　　　周美珈
　　　　　　周彥宏
兼上八被告　周永進
之訴訟代理
人
被　　　告　林家禾即被告林松.
　　　　　　林張玉英即被告林.
　　　　　　林德長即被告林松.
　　　　　　林秋長即被告林松.
　　　　　　林義榮即被告林松.
　　　　　　林明珠即被告林松.
　　　　　　林雪娥即被告林松.
上七被告之　林志飛
訴訟代理人
被　　　告　林雪靜（即被告林松根之承受訴訟人）
　　　　　　葉林阿茶
上一被告之　藍湘娸
訴訟代理人　葉鴻寬
上列當事人間請求分割遺產事件，本院於民國100年3月11日言詞
辯論終結，判決如下：
    主  文
被繼承人周加令所遺如附表一所示之土地，均由兩造各依如附表
二所示之應繼分比例分割為分別共有。
訴訟費用由兩造依如附表二所示之應繼分比例負擔。
    事實及理由
一、程序部分：
  一本件被告周秀鳳、林松根、賴周梅英於訴訟繫屬中，先後於
    民國97年4 月1 日、同年5 月30日及同年8 月15日死亡，原
    告依民事訴訟法第175 條第2 項規定，業於97年8 月5 日、
    同年10月9 日分別具狀聲明由被告周秀鳳之繼承人即其子女
    葉武雄承受訴訟；被告林松根之繼承人林張玉英、林德長、
    林秋長、林義榮、林明珠、林雪靜、林雪娥、林家禾承受訴
    訟；被告賴周梅英之繼承人賴泰誌、賴泰昌、賴泰龍、賴秀
    慧及賴秀雲等人承受訴訟，並提出戶籍謄本、繼承系統表等
    件為證，經核於法並無不合，先予敘明。
  二本件被告黃周月英、周金源、葉武雄、周永川、周永輝、賴
    泰誌、賴泰昌、賴泰龍、賴秀慧及賴秀雲等人經合法通知，
    未於最後言詞辯論期日到場，核無民事訴訟法第386 條所列
    各款情形，爰依原告之聲請，由其一造辯論而為判決。
二、本件原告起訴略以：
  一緣被繼承人即兩造之祖先周加令（男，民國前40年11月10日
    生）係於民國43年11月5 日死亡，遺有如附表一所示之遺產
    。被繼承人周加令之配偶周李燕已於41年10月28日亡故，其
    所生及收養之子女共六人，其中長男周水田（民國10年11月
    5 日生，已於27年11月27日亡）夭折絕嗣，上開二人無繼承
    權。故被繼承人周加令之繼承人計有子女五人即周合發、周
    塗、周萬景、林周粉妹及原告羅周嬌汝，上開五人之應繼分
    各為五分之一；惟周合發、周塗、周萬景、林周粉妹等人均
    相繼過世，故被繼承人所遺上開遺產應由兩造即原告羅周嬌
    汝繼承及被告等35人代位繼承或再轉繼承。嗣兩造已於96年
    6 月26日就上開遺產辦妥繼承之公同共有登記，且被繼承人
    並無遺囑限定遺產不得分割，兩造間亦無不分割之約定，但
    兩造迄今仍無法協議分割，為恐拖延日久，滋生困擾，原告
    爰依民法第1164條之規定訴請裁判分割遺產。
  二兩造之應繼分比例如附表二所示，並說明如下：
    (一)被繼承人之養子周合發於55年9 月5 日亡故，其養子女共
      有周彩青、周秀鳳、周照雄3 人，惟周照雄於54年9 月14
      日死亡，由其子即被告周金城代位繼承，嗣周合發之配偶
      石罔市於76年1 月24日死亡，其遺有繼承自周合發之財產
      ，由周秀鳳、周金城2 人再轉繼承，其應繼分各為3/40。
      又周彩青於95年12月22日亡故，應由被告黃周月英、周金
      源再轉繼承，其應繼分各為1/40。另周秀鳳嗣於97年4 月
      1 日亡故，由其長子即被告葉武雄再轉繼承，其應繼分為
      3/40。
    (二)被繼承人之養子周塗於62年5 月29日亡故，其所生之子女
      共11人，其中四女周文子、六女周美玉夭折絕嗣而無繼承
      權，嗣周塗之配偶周蔡鳳於92年11月30日死亡，其遺有繼
      承自周塗之財產，應由被告周永順、周永明、周永川、周
      永輝、賴周梅英、周靜江、周由紀、高周玉葉、周幸江等
      9 人再轉繼承，其應繼分各為1/45。又賴周梅英嗣於97年
      8 月15日死亡，其應繼分應由被告賴泰誌、賴泰昌、賴泰
      龍、賴秀慧及賴秀雲等5 人再轉繼承，應繼分各為1/225
      。
    (三)被繼承人之養子周萬景於91年5 月19日亡故，由其子女即
      被告周永聰、周永清、周永文、周永進、周秀貞、周秀珠
      等6 人再轉繼承，其應繼分各為1/30。又周永清嗣於96年
      4 月23日死亡，其應繼分應由被告即配偶陳金雀與子女周
      彥志、周彥宏、周美珈等4 人再轉繼承之，應繼分各為1/
      120 。
    (四)原告即被繼承人之養女羅周嬌汝之應繼分為1/5。
    (五)被繼承人之養女林周粉妹於83年11月1 日亡故，由其子女
      林松根與被告即養女葉林阿茶再轉繼承，其應繼分各為1/
      10。又林松根嗣於97年5 月30日死亡，其應繼分應由被告
      即配偶林張玉英與子女林德長、林秋長、林義榮、林明珠
      、林雪靜、林雪娥、林家禾等8 人再轉繼承之，應繼分各
      為1/80。
  三綜上，兩造因繼承取得被繼承人之遺產，應按如附表二所示
    之應繼分比例予以裁判分割，分割方法係依兩造如附表二所
    示之應繼分比例分割為分別共有等語，爰為起訴聲明：(一)被
    繼承人周加令所遺如附表一所示之遺產，准予依兩造之應繼
    分比例分割為分別共有。(二)訴訟費用由被告等人負擔。
三、被告答辯意旨略以：
  一除被告周金源、周永川、賴泰誌、賴泰昌、賴泰龍、賴秀慧
    及賴秀雲等人外，其餘被告均稱：同意依照原告主張之應繼
    分比例及分割方式，分割被繼承人所遺如附表一所示之不動
    產等語。
  二被告周金源、周永川、賴泰誌、賴泰昌、賴泰龍、賴秀慧及
    賴秀雲等人則經合法通知，未於言詞辯論期日到庭爭執，亦
    未提出任何書狀作何聲明或陳述。
四、經查：
  一本件原告主張被繼承人周加令於43年11月5 日死亡，遺有如
    附表一所示之遺產，而其配偶周李燕已於41年10月28日亡故
    ，且其所生及收養之子女共六人，其中長男周水田（民國10
    年11月5 日生，已於27年11月27日亡）夭折絕嗣，上開二人
    無繼承權，故其繼承人計有子女五人即周合發、周塗、周萬
    景、林周粉妹與原告羅周嬌汝，上開五人之應繼分各為五分
    之一；惟被繼承人之子女除原告羅周嬌汝外，其餘子女周合
    發、周塗、周萬景、林周粉妹等人均相繼過世，故被繼承人
    所遺上開遺產應由兩造即原告羅周嬌汝繼承及被告35人代位
    繼承或再轉繼承，亦即被繼承人所遺之上開遺產應由兩造依
    如附表二所示之應繼分比例所公同共有。又上開不動產業已
    辦妥繼承登記，兩造對於上述遺產迄今仍無法協議分割之事
    實，業據提出戶籍謄本、日據時期戶籍登記簿、繼承系統表
    、財政部臺北市國稅局遺產稅逾核課期間案件同意移轉證明
    書、土地登記謄本、存證信函、遺產清冊等件為證，復為到
    場之被告周金城等人所不爭執，自堪信為真正。
  二按繼承人有數人時，在分割遺產前，各繼承人對於遺產全部
    為公同共有；繼承人得隨時請求分割遺產，但法律另有規定
    或契約另有訂定者，不在此限，民法第1151條、第1164條分
    別定有明文。經查，本件被繼承人周加令所遺如附表一所示
    之遺產，兩造目前既無法達成分割遺產之協議，且如附表一
    所示之遺產亦無不能分割之情形，依照前揭法條規定，原告
    請求裁判分割被繼承人如附表一所示之遺產，即無不合，應
    予准許。
  三次按，所謂應繼分係各繼承人對於遺產之一切權利義務，所
    得繼承之比例，並非對於個別遺產之權利比例，因此分割遺
    產並非按照應繼分比例逐筆分配，而應整體考量定適當之分
    割方法。又公同共有物分割之方法，依民法第830 條第2 項
    之規定，準用關於分別共有物分割之規定，即以原物分配或
    變賣分割為之。而將遺產之公同共有關係終止改為分別共有
    關係，性質上亦屬分割遺產方法之一，有最高法院82年度台
    上字第748 號判決意旨可資參照。另按裁判分割共有物訴訟
    ，為形式之形成訴訟，其事件本質為非訟事件，究依何種方
    式為適當，法院有自由裁量之權，並應斟酌當事人之聲明、
    共有物之性質、經濟效用及全體共有人之利益等情事公平決
    之，不受當事人聲明之拘束。
  四查被繼承人周加令所遺如附表一所示共205 筆土地之遺產，
    兩造之應繼分比例詳如附表二所示，而上述205 筆不動產業
    已登記為兩造公同共有之事實，有上開不動產之登記謄本、
    財政部臺灣北市國稅局遺產稅逾核課期間案件同意移轉證明
    書等在卷可佐，並經本院核閱無誤。本院審酌原告羅周嬌汝
    及到場被告周金城等人均同意上開遺產應依如附表二所示之
    應繼分比例予以分割，並斟酌上述不動產之性質、經濟效用
    及全體共有人之利益等情事，認兩造公同共有如附表一所示
    之各筆土地，其分割方法應由兩造各依附表二所示之應繼分
    比例分割為分別共有為適當。
  五綜上所述，原告請求裁判分割被繼承人周加令所遺如附表一
    所示之遺產，為有理由，應予准許。本院斟酌上開遺產之性
    質、經濟效用及共有人之利益等情事後，認被繼承人周加令
    所遺如附表一所示之遺產，應依如附表二所示之分割方法予
    以分割為適當，爰判決如主文第1 項所示。。
五、末按，因共有物分割、經界或其他性質上類似事件涉訟、由
    敗訴當事人負擔訴訟費用顯失公平者，法院得酌量情形，命
    勝訴之當事人負擔其一部，民事訴訟法第80條之1 定有明文
    。查裁判分割遺產之形成訴訟，法院決定遺產分割之方法時
    ，應斟酌何種分割方法較能增進共有物之經濟效益，並兼顧
    兩造之利益，以決定適當之分割方法，不受原告聲明之拘束
    ，亦不因何造起訴而有不同，是本件原告請求裁判分割遺產
    雖有理由，惟關於訴訟費用之負擔，應由兩造各按其應繼分
    比例負擔，方屬事理之平。是以原告聲明本件訴訟費用應由
    被告負擔云云，尚無足取，爰諭知如主文第2 項所示。
六、據上論結，本件原告之訴為有理由，依民事訴訟法第385 條
    第1 項前段、第80條之1 、第85條第1 項但書，判決如主文
    。
中    華    民    國    100    年    3    月    25    日
                  家事庭  法  官  陳章榮
以上正本證明與原本無異。
如對本判決上訴，須於判決送達後20日內向本院提出上訴狀。如
委任律師提起上訴者，應一併繳納上訴審裁判費。
中    華    民    國    100    年    3    月    25    日
                          書記官  丁梅芬
附表一：被繼承人所遺之土地共205筆
┌──┬──────────┬──────┬───────┬─────┐
│編號│   土地坐落地號     │    面積    │權利範圍      │分割方法  │
│    │                    │（平方公尺）│              │          │
├──┼──────────┼──────┼───────┼─────┤
│  1 │桃園縣新屋鄉○○段  │100         │30分之6       │左列不動產│
│    │1地號               │            │              │，均由兩造│
├──┼──────────┼──────┼───────┤各依如附表│
│  2 │桃園縣新屋鄉○○段  │438         │30分之6       │二所示之應│
│    │1之1地號            │            │              │繼分比例分│
├──┼──────────┼──────┼───────┤割為分別共│
│  3 │桃園縣新屋鄉○○段  │1,135       │30分之6       │有。      │
│    │2之1地號            │            │              │          │
├──┼──────────┼──────┼───────┤          │
│  4 │桃園縣新屋鄉○○段  │130         │30分之6       │          │
│    │2之2地號            │            │              │          │
├──┼──────────┼──────┼───────┤          │
│  5 │桃園縣新屋鄉○○段  │254         │30分之6       │          │
│    │2之6地號            │            │              │          │
├──┼──────────┼──────┼───────┤          │
│  6 │桃園縣新屋鄉○○段  │912         │30分之6       │          │
│    │2之7地號            │            │              │          │
├──┼──────────┼──────┼───────┤          │
│  7 │桃園縣新屋鄉○○段  │480         │30分之6       │          │
│    │2之8地號            │            │              │          │
├──┼──────────┼──────┼───────┤          │
│  8 │桃園縣新屋鄉○○段  │85          │30分之6       │          │
│    │2之11地號           │            │              │          │
├──┼──────────┼──────┼───────┤          │
│  9 │桃園縣新屋鄉○○段  │160         │30分之6       │          │
│    │2之15地號           │            │              │          │
├──┼──────────┼──────┼───────┤          │
│ 10 │桃園縣新屋鄉○○段  │2,899       │30分之6       │          │
│    │3地號               │            │              │          │
├──┼──────────┼──────┼───────┤          │
│ 11 │桃園縣新屋鄉○○段  │1,227       │30分之6       │          │
│    │14之1地號           │            │              │          │
├──┼──────────┼──────┼───────┤          │
│ 12 │桃園縣新屋鄉○○段  │481         │30分之6       │          │
│    │14之2地號           │            │              │          │
├──┼──────────┼──────┼───────┤          │
│ 13 │桃園縣新屋鄉○○段  │1,218       │30分之6       │          │
│    │14之3地號           │            │              │          │
├──┼──────────┼──────┼───────┤          │
│ 14 │桃園縣新屋鄉○○段  │530         │30分之6       │          │
│    │14之4地號           │            │              │          │
├──┼──────────┼──────┼───────┤          │
│ 15 │桃園縣新屋鄉○○段  │174         │30分之6       │          │
│    │14之5地號           │            │              │          │
├──┼──────────┼──────┼───────┤          │
│ 16 │桃園縣新屋鄉○○段  │1,455       │30分之6       │          │
│    │17之6地號           │            │              │          │
├──┼──────────┼──────┼───────┤          │
│ 17 │桃園縣新屋鄉○○段  │150         │30分之6       │          │
│    │18地號              │            │              │          │
├──┼──────────┼──────┼───────┤          │
│ 18 │桃園縣新屋鄉○○段  │1,231       │6480分之72    │          │
│    │102之1地號          │            │              │          │
├──┼──────────┼──────┼───────┤          │
│ 19 │桃園縣新屋鄉○○段  │110         │6480分之72    │          │
│    │102之7地號          │            │              │          │
├──┼──────────┼──────┼───────┤          │
│ 20 │桃園縣新屋鄉○○段  │87          │288000分之4800│          │
│    │237之3地號          │            │              │          │
├──┼──────────┼──────┼───────┤          │
│ 21 │桃園縣新屋鄉○○段  │2,364       │288000分之4800│          │
│    │237之5地號          │            │              │          │
├──┼──────────┼──────┼───────┤          │
│ 22 │桃園縣新屋鄉○○段  │856         │288000分之4800│          │
│    │242之5地號          │            │              │          │
├──┼──────────┼──────┼───────┤          │
│ 23 │桃園縣新屋鄉○○段  │214         │288000分之4800│          │
│    │242之7地號          │            │              │          │
├──┼──────────┼──────┼───────┤          │
│ 24 │桃園縣新屋鄉○○段  │292         │30分之6       │          │
│    │391地號             │            │              │          │
├──┼──────────┼──────┼───────┤          │
│ 25 │桃園縣新屋鄉○○段  │180         │30分之6       │          │
│    │391之1地號          │            │              │          │
├──┼──────────┼──────┼───────┤          │
│ 26 │桃園縣新屋鄉○○段  │388         │30分之6       │          │
│    │391之2地號          │            │              │          │
├──┼──────────┼──────┼───────┤          │
│ 27 │桃園縣新屋鄉○○段  │8,250       │30分之6       │          │
│    │565地號             │            │              │          │
├──┼──────────┼──────┼───────┤          │
│ 28 │桃園縣新屋鄉○○段  │2,884       │30分之6       │          │
│    │566地號             │            │              │          │
├──┼──────────┼──────┼───────┤          │
│ 29 │桃園縣新屋鄉○○段  │3,872       │30分之6       │          │
│    │567地號             │            │              │          │
├──┼──────────┼──────┼───────┤          │
│ 30 │桃園縣新屋鄉○○段  │1,966       │30分之6       │          │
│    │567之1地號          │            │              │          │
├──┼──────────┼──────┼───────┤          │
│ 31 │桃園縣新屋鄉○○段  │694         │30分之6       │          │
│    │567之2地號          │            │              │          │
├──┼──────────┼──────┼───────┤          │
│ 32 │桃園縣新屋鄉○○段  │5,356       │30分之6       │          │
│    │568地號             │            │              │          │
├──┼──────────┼──────┼───────┤          │
│ 33 │桃園縣新屋鄉○○段  │577         │30分之6       │          │
│    │568之1地號          │            │              │          │
├──┼──────────┼──────┼───────┤          │
│ 34 │桃園縣新屋鄉○○段  │908         │30分之6       │          │
│    │568之2地號          │            │              │          │
├──┼──────────┼──────┼───────┤          │
│ 35 │桃園縣新屋鄉○○段  │3,038       │30分之6       │          │
│    │569地號             │            │              │          │
├──┼──────────┼──────┼───────┤          │
│ 36 │桃園縣新屋鄉○○段  │1,460       │30分之6       │          │
│    │572地號             │            │              │          │
├──┼──────────┼──────┼───────┤          │
│ 37 │桃園縣新屋鄉○○段  │3,885       │30分之6       │          │
│    │573地號             │            │              │          │
├──┼──────────┼──────┼───────┤          │
│ 38 │桃園縣新屋鄉○○段  │1,337       │30分之6       │          │
│    │574地號             │            │              │          │
├──┼──────────┼──────┼───────┤          │
│ 39 │桃園縣新屋鄉○○段  │806         │30分之6       │          │
│    │574之8地號          │            │              │          │
├──┼──────────┼──────┼───────┤          │
│ 40 │桃園縣新屋鄉○○段  │2,563       │30分之6       │          │
│    │574之9地號          │            │              │          │
├──┼──────────┼──────┼───────┤          │
│ 41 │桃園縣新屋鄉○○段  │1,016       │30分之6       │          │
│    │577之1地號          │            │              │          │
├──┼──────────┼──────┼───────┤          │
│ 42 │桃園縣新屋鄉○○段  │174         │30分之6       │          │
│    │579地號             │            │              │          │
├──┼──────────┼──────┼───────┤          │
│ 43 │桃園縣新屋鄉○○段  │527         │30分之6       │          │
│    │579之1地號          │            │              │          │
├──┼──────────┼──────┼───────┤          │
│ 44 │桃園縣新屋鄉○○段  │167         │30分之6       │          │
│    │579之2地號          │            │              │          │
├──┼──────────┼──────┼───────┤          │
│ 45 │桃園縣新屋鄉○○段  │1,393       │30分之6       │          │
│    │580之1地號          │            │              │          │
├──┼──────────┼──────┼───────┤          │
│ 46 │桃園縣新屋鄉○○段  │57          │30分之6       │          │
│    │584之2地號          │            │              │          │
├──┼──────────┼──────┼───────┤          │
│ 47 │桃園縣新屋鄉○○段  │95          │30分之6       │          │
│    │584之3地號          │            │              │          │
├──┼──────────┼──────┼───────┤          │
│ 48 │桃園縣新屋鄉○○段  │258         │30分之6       │          │
│    │584之4地號          │            │              │          │
├──┼──────────┼──────┼───────┤          │
│ 49 │桃園縣新屋鄉○○段  │202         │30分之6       │          │
│    │584之6地號          │            │              │          │
├──┼──────────┼──────┼───────┤          │
│ 50 │桃園縣新屋鄉○○段  │481         │30分之6       │          │
│    │584之7地號          │            │              │          │
├──┼──────────┼──────┼───────┤          │
│ 51 │桃園縣新屋鄉○○段  │120         │30分之6       │          │
│    │584之8地號          │            │              │          │
├──┼──────────┼──────┼───────┤          │
│ 52 │桃園縣新屋鄉○○段  │110         │30分之6       │          │
│    │584之11地號         │            │              │          │
├──┼──────────┼──────┼───────┤          │
│ 53 │桃園縣新屋鄉○○段  │62          │30分之6       │          │
│    │584之12地號         │            │              │          │
├──┼──────────┼──────┼───────┤          │
│ 54 │桃園縣新屋鄉○○段  │541         │30分之6       │          │
│    │584之13地號         │            │              │          │
├──┼──────────┼──────┼───────┤          │
│ 55 │桃園縣新屋鄉○○段  │272         │30分之6       │          │
│    │585之1地號          │            │              │          │
├──┼──────────┼──────┼───────┤          │
│ 56 │桃園縣新屋鄉○○段  │484         │30分之6       │          │
│    │586地號             │            │              │          │
├──┼──────────┼──────┼───────┤          │
│ 57 │桃園縣新屋鄉○○段  │268         │30分之6       │          │
│    │586之2地號          │            │              │          │
├──┼──────────┼──────┼───────┤          │
│ 58 │桃園縣新屋鄉○○段  │2,874       │30分之6       │          │
│    │586之3地號          │            │              │          │
├──┼──────────┼──────┼───────┤          │
│ 59 │桃園縣新屋鄉○○段  │10,208      │30分之6       │          │
│    │586之9地號          │            │              │          │
├──┼──────────┼──────┼───────┤          │
│ 60 │桃園縣新屋鄉○○段  │654         │30分之6       │          │
│    │586之17地號         │            │              │          │
├──┼──────────┼──────┼───────┤          │
│ 61 │桃園縣新屋鄉○○段  │565         │30分之6       │          │
│    │586之18地號         │            │              │          │
├──┼──────────┼──────┼───────┤          │
│ 62 │桃園縣新屋鄉○○段  │356         │30分之6       │          │
│    │586之19地號         │            │              │          │
├──┼──────────┼──────┼───────┤          │
│ 63 │桃園縣新屋鄉○○段  │4,141       │30分之6       │          │
│    │587地號             │            │              │          │
├──┼──────────┼──────┼───────┤          │
│ 64 │桃園縣新屋鄉○○段  │2,051       │30分之6       │          │
│    │587之1地號          │            │              │          │
├──┼──────────┼──────┼───────┤          │
│ 65 │桃園縣新屋鄉○○段  │342         │30分之6       │          │
│    │587之4地號          │            │              │          │
├──┼──────────┼──────┼───────┤          │
│ 66 │桃園縣新屋鄉○○段  │449         │30分之6       │          │
│    │587之5地號          │            │              │          │
├──┼──────────┼──────┼───────┤          │
│ 67 │桃園縣新屋鄉○○段  │1,794       │全部          │          │
│    │792地號             │            │              │          │
├──┼──────────┼──────┼───────┤          │
│ 68 │桃園縣新屋鄉○○段  │2,000       │全部          │          │
│    │793地號             │            │              │          │
├──┼──────────┼──────┼───────┤          │
│ 69 │桃園縣新屋鄉○○段  │1,029       │全部          │          │
│    │794地號             │            │              │          │
├──┼──────────┼──────┼───────┤          │
│ 70 │桃園縣新屋鄉○○段  │1,936       │全部          │          │
│    │795地號             │            │              │          │
├──┼──────────┼──────┼───────┤          │
│ 71 │桃園縣新屋鄉○○段  │2,000       │全部          │          │
│    │817地號             │            │              │          │
├──┼──────────┼──────┼───────┤          │
│ 72 │桃園縣新屋鄉○○段  │2,162       │全部          │          │
│    │818地號             │            │              │          │
├──┼──────────┼──────┼───────┤          │
│ 73 │桃園縣新屋鄉○○段  │2,000       │全部          │          │
│    │859地號             │            │              │          │
├──┼──────────┼──────┼───────┤          │
│ 74 │桃園縣新屋鄉○○段  │1,674       │全部          │          │
│    │860地號             │            │              │          │
├──┼──────────┼──────┼───────┤          │
│ 75 │桃園縣新屋鄉○○段  │2,595       │全部          │          │
│    │861地號             │            │              │          │
├──┼──────────┼──────┼───────┤          │
│ 76 │桃園縣新屋鄉○○段  │1,731       │全部          │          │
│    │862地號             │            │              │          │
├──┼──────────┼──────┼───────┤          │
│ 77 │桃園縣新屋鄉○○段  │1,756       │全部          │          │
│    │876地號             │            │              │          │
├──┼──────────┼──────┼───────┤          │
│ 78 │桃園縣新屋鄉○○段  │2,000       │252000分之4800│          │
│    │941地號             │            │              │          │
├──┼──────────┼──────┼───────┤          │
│ 79 │桃園縣新屋鄉○○段  │3,000       │252000分之4800│          │
│    │942地號             │            │              │          │
├──┼──────────┼──────┼───────┤          │
│ 80 │桃園縣新屋鄉○○段  │1,554       │251648分之4800│          │
│    │946地號             │            │              │          │
├──┼──────────┼──────┼───────┤          │
│ 81 │桃園縣新屋鄉○○段  │2,000       │251648分之4800│          │
│    │947地號             │            │              │          │
├──┼──────────┼──────┼───────┤          │
│ 82 │桃園縣新屋鄉○○段  │2,000       │251648分之4800│          │
│    │948地號             │            │              │          │
├──┼──────────┼──────┼───────┤          │
│ 83 │桃園縣新屋鄉○○段  │2,000       │251648分之4800│          │
│    │949地號             │            │              │          │
├──┼──────────┼──────┼───────┤          │
│ 84 │桃園縣新屋鄉○○段  │1,647       │251648分之4800│          │
│    │950地號             │            │              │          │
├──┼──────────┼──────┼───────┤          │
│ 85 │桃園縣新屋鄉○○段  │2,000       │252000分之4800│          │
│    │954地號             │            │              │          │
├──┼──────────┼──────┼───────┤          │
│ 86 │桃園縣新屋鄉○○段  │2,000       │252000分之4800│          │
│    │955地號             │            │              │          │
├──┼──────────┼──────┼───────┤          │
│ 87 │桃園縣新屋鄉○○段  │2,000       │252000分之4800│          │
│    │985地號             │            │              │          │
├──┼──────────┼──────┼───────┤          │
│ 88 │桃園縣新屋鄉○○段  │1,592       │252000分之4800│          │
│    │986地號             │            │              │          │
├──┼──────────┼──────┼───────┤          │
│ 89 │桃園縣新屋鄉○○段  │746         │288000分之4800│          │
│    │997地號             │            │              │          │
├──┼──────────┼──────┼───────┤          │
│ 90 │桃園縣新屋鄉○○段  │464         │6480分之72    │          │
│    │1051地號            │            │              │          │
├──┼──────────┼──────┼───────┤          │
│ 91 │桃園縣新屋鄉○○段  │2,000       │251648分之4800│          │
│    │1094地號            │            │              │          │
├──┼──────────┼──────┼───────┤          │
│ 92 │桃園縣新屋鄉○○段  │1,992       │251648分之4800│          │
│    │1095地號            │            │              │          │
├──┼──────────┼──────┼───────┤          │
│ 93 │桃園縣新屋鄉○○段  │2,211       │251648分之4800│          │
│    │1096地號            │            │              │          │
├──┼──────────┼──────┼───────┤          │
│ 94 │桃園縣新屋鄉○○段  │1,393       │全部          │          │
│    │1997地號            │            │              │          │
├──┼──────────┼──────┼───────┤          │
│ 95 │桃園縣新屋鄉○○段  │1,520       │全部          │          │
│    │2159地號            │            │              │          │
├──┼──────────┼──────┼───────┤          │
│ 96 │桃園縣新屋鄉○○段  │925         │全部          │          │
│    │2195地號            │            │              │          │
├──┼──────────┼──────┼───────┤          │
│ 97 │桃園縣新屋鄉○○段  │3,821       │全部          │          │
│    │2196地號            │            │              │          │
├──┼──────────┼──────┼───────┤          │
│ 98 │桃園縣新屋鄉○○段  │831         │630分之36     │          │
│    │2214地號            │            │              │          │
├──┼──────────┼──────┼───────┤          │
│ 99 │桃園縣新屋鄉○○○段│475         │30分之6       │          │
│    │深圳小段1之1地號    │            │              │          │
├──┼──────────┼──────┼───────┤          │
│100 │桃園縣新屋鄉○○○段│1,426       │30分之6       │          │
│    │深圳小段3之1地號    │            │              │          │
├──┼──────────┼──────┼───────┤          │
│101 │桃園縣新屋鄉○○○段│843         │30分之6       │          │
│    │深圳小段7地號       │            │              │          │
├──┼──────────┼──────┼───────┤          │
│102 │桃園縣新屋鄉○○○段│1,643       │30分之6       │          │
│    │深圳小段7之1地號    │            │              │          │
├──┼──────────┼──────┼───────┤          │
│103 │桃園縣新屋鄉○○○段│3,226       │30分之6       │          │
│    │深圳小段8地號       │            │              │          │
├──┼──────────┼──────┼───────┤          │
│104 │桃園縣新屋鄉○○○段│274         │30分之6       │          │
│    │深圳小段10之2地號   │            │              │          │
├──┼──────────┼──────┼───────┤          │
│105 │桃園縣新屋鄉○○○段│223         │30分之6       │          │
│    │深圳小段25之1地號   │            │              │          │
├──┼──────────┼──────┼───────┤          │
│106 │桃園縣新屋鄉○○○段│942         │30分之6       │          │
│    │深圳小段25之2地號   │            │              │          │
├──┼──────────┼──────┼───────┤          │
│107 │桃園縣新屋鄉○○○段│257         │30分之6       │          │
│    │深圳小段25之3地號   │            │              │          │
├──┼──────────┼──────┼───────┤          │
│108 │桃園縣新屋鄉○○○段│713         │30分之6       │          │
│    │深圳小段25之4地號   │            │              │          │
├──┼──────────┼──────┼───────┤          │
│109 │桃園縣新屋鄉○○○段│461         │30分之6       │          │
│    │深圳小段26地號      │            │              │          │
├──┼──────────┼──────┼───────┤          │
│110 │桃園縣新屋鄉○○○段│369         │30分之6       │          │
│    │深圳小段27地號      │            │              │          │
├──┼──────────┼──────┼───────┤          │
│111 │桃園縣新屋鄉○○○段│29          │30分之6       │          │
│    │深圳小段27之1地號   │            │              │          │
├──┼──────────┼──────┼───────┤          │
│112 │桃園縣新屋鄉○○○段│572         │30分之6       │          │
│    │深圳小段27之2地號   │            │              │          │
├──┼──────────┼──────┼───────┤          │
│113 │桃園縣新屋鄉○○○段│22          │30分之6       │          │
│    │深圳小段31之1地號   │            │              │          │
├──┼──────────┼──────┼───────┤          │
│114 │桃園縣新屋鄉○○○段│2,237       │30分之6       │          │
│    │深圳小段31之2地號   │            │              │          │
├──┼──────────┼──────┼───────┤          │
│115 │桃園縣新屋鄉○○○段│38          │30分之6       │          │
│    │深圳小段31之7地號   │            │              │          │
├──┼──────────┼──────┼───────┤          │
│116 │桃園縣新屋鄉○○○段│630         │30分之6       │          │
│    │深圳小段34地號      │            │              │          │
├──┼──────────┼──────┼───────┤          │
│117 │桃園縣新屋鄉○○○段│446         │30分之6       │          │
│    │深圳小段35地號      │            │              │          │
├──┼──────────┼──────┼───────┤          │
│118 │桃園縣新屋鄉○○○段│1,368       │30分之6       │          │
│    │深圳小段36地號      │            │              │          │
├──┼──────────┼──────┼───────┤          │
│119 │桃園縣新屋鄉○○○段│1,368       │30分之6       │          │
│    │深圳小段36之1地號   │            │              │          │
├──┼──────────┼──────┼───────┤          │
│120 │桃園縣新屋鄉○○○段│3,259       │30分之6       │          │
│    │深圳小段37地號      │            │              │          │
├──┼──────────┼──────┼───────┤          │
│121 │桃園縣新屋鄉○○○段│46          │1440分之144   │          │
│    │深圳小段160之13地號 │            │              │          │
├──┼──────────┼──────┼───────┤          │
│122 │桃園縣新屋鄉○○○段│23          │30分之6       │          │
│    │深圳小段164之6地號  │            │              │          │
├──┼──────────┼──────┼───────┤          │
│123 │桃園縣新屋鄉○○○段│790         │30分之6       │          │
│    │深圳小段165之2地號  │            │              │          │
├──┼──────────┼──────┼───────┤          │
│124 │桃園縣新屋鄉○○○段│1,230       │30分之6       │          │
│    │深圳小段165之16地號 │            │              │          │
├──┼──────────┼──────┼───────┤          │
│125 │桃園縣新屋鄉○○○段│40          │30分之6       │          │
│    │深圳小段165之23地號 │            │              │          │
├──┼──────────┼──────┼───────┤          │
│126 │桃園縣新屋鄉○○○段│49          │30分之6       │          │
│    │深圳小段165之24地號 │            │              │          │
├──┼──────────┼──────┼───────┤          │
│127 │桃園縣新屋鄉○○○段│230         │30分之6       │          │
│    │深圳小段165之26地號 │            │              │          │
├──┼──────────┼──────┼───────┤          │
│128 │桃園縣新屋鄉○○○段│805         │30分之6       │          │
│    │深圳小段165之27地號 │            │              │          │
├──┼──────────┼──────┼───────┤          │
│129 │桃園縣新屋鄉○○○段│525         │30分之6       │          │
│    │深圳小段165之28地號 │            │              │          │
├──┼──────────┼──────┼───────┤          │
│130 │桃園縣新屋鄉○○○段│515         │30分之6       │          │
│    │深圳小段165之29地號 │            │              │          │
├──┼──────────┼──────┼───────┤          │
│131 │桃園縣新屋鄉○○○段│20          │30分之6       │          │
│    │深圳小段165之31地號 │            │              │          │
├──┼──────────┼──────┼───────┤          │
│132 │桃園縣新屋鄉○○○段│10          │30分之6       │          │
│    │深圳小段165之32地號 │            │              │          │
├──┼──────────┼──────┼───────┤          │
│133 │桃園縣新屋鄉○○○段│220         │30分之6       │          │
│    │深圳小段165之33地號 │            │              │          │
├──┼──────────┼──────┼───────┤          │
│134 │桃園縣新屋鄉○○○段│35          │30分之6       │          │
│    │深圳小段165之35地號 │            │              │          │
├──┼──────────┼──────┼───────┤          │
│135 │桃園縣新屋鄉○○○段│25          │30分之6       │          │
│    │深圳小段165之36地號 │            │              │          │
├──┼──────────┼──────┼───────┤          │
│136 │桃園縣新屋鄉○○○段│15          │30分之6       │          │
│    │深圳小段165之37地號 │            │              │          │
├──┼──────────┼──────┼───────┤          │
│137 │桃園縣新屋鄉○○○段│240         │30分之6       │          │
│    │深圳小段165之39地號 │            │              │          │
├──┼──────────┼──────┼───────┤          │
│138 │桃園縣新屋鄉○○○段│60          │30分之6       │          │
│    │深圳小段202之19地號 │            │              │          │
├──┼──────────┼──────┼───────┤          │
│139 │桃園縣新屋鄉○○○段│48          │30分之6       │          │
│    │深圳小段202之21地號 │            │              │          │
├──┼──────────┼──────┼───────┤          │
│140 │桃園縣新屋鄉○○○段│839         │30分之6       │          │
│    │深圳小段205之3地號  │            │              │          │
├──┼──────────┼──────┼───────┤          │
│141 │桃園縣新屋鄉○○○段│311         │全部          │          │
│    │深圳小段725地號     │            │              │          │
├──┼──────────┼──────┼───────┤          │
│142 │桃園縣新屋鄉○○○段│1,467       │全部          │          │
│    │深圳小段728地號     │            │              │          │
├──┼──────────┼──────┼───────┤          │
│143 │桃園縣新屋鄉○○○段│2,017       │全部          │          │
│    │深圳小段744地號     │            │              │          │
├──┼──────────┼──────┼───────┤          │
│144 │桃園縣新屋鄉○○○段│2,000       │全部          │          │
│    │深圳小段745地號     │            │              │          │
├──┼──────────┼──────┼───────┤          │
│145 │桃園縣新屋鄉○○○段│2,000       │全部          │          │
│    │深圳小段746地號     │            │              │          │
├──┼──────────┼──────┼───────┤          │
│146 │桃園縣新屋鄉○○○段│3,120       │全部          │          │
│    │深圳小段747地號     │            │              │          │
├──┼──────────┼──────┼───────┤          │
│147 │桃園縣新屋鄉○○○段│1,883       │全部          │          │
│    │深圳小段761地號     │            │              │          │
├──┼──────────┼──────┼───────┤          │
│148 │桃園縣新屋鄉○○○段│2,000       │全部          │          │
│    │深圳小段762地號     │            │              │          │
├──┼──────────┼──────┼───────┤          │
│149 │桃園縣新屋鄉○○○段│2,000       │全部          │          │
│    │深圳小段763地號     │            │              │          │
├──┼──────────┼──────┼───────┤          │
│150 │桃園縣新屋鄉○○○段│2,000       │全部          │          │
│    │深圳小段764地號     │            │              │          │
├──┼──────────┼──────┼───────┤          │
│151 │桃園縣新屋鄉○○○段│2,000       │全部          │          │
│    │深圳小段765地號     │            │              │          │
├──┼──────────┼──────┼───────┤          │
│152 │桃園縣新屋鄉○○○段│2,599       │全部          │          │
│    │深圳小段766地號     │            │              │          │
├──┼──────────┼──────┼───────┤          │
│153 │桃園縣新屋鄉○○○段│2,000       │全部          │          │
│    │深圳小段791地號     │            │              │          │
├──┼──────────┼──────┼───────┤          │
│154 │桃園縣新屋鄉○○○段│1,482       │全部          │          │
│    │深圳小段792地號     │            │              │          │
├──┼──────────┼──────┼───────┤          │
│155 │桃園縣新屋鄉○○○段│1,983       │全部          │          │
│    │深圳小段809地號     │            │              │          │
├──┼──────────┼──────┼───────┤          │
│156 │桃園縣新屋鄉○○○段│1,600       │全部          │          │
│    │深圳小段810地號     │            │              │          │
├──┼──────────┼──────┼───────┤          │
│157 │桃園縣新屋鄉○○○段│1,878       │全部          │          │
│    │深圳小段865地號     │            │              │          │
├──┼──────────┼──────┼───────┤          │
│158 │桃園縣新屋鄉○○○段│1,202       │全部          │          │
│    │深圳小段866地號     │            │              │          │
├──┼──────────┼──────┼───────┤          │
│159 │桃園縣新屋鄉○○○段│2,253       │全部          │          │
│    │深圳小段867地號     │            │              │          │
├──┼──────────┼──────┼───────┤          │
│160 │桃園縣新屋鄉○○○段│1,486       │全部          │          │
│    │深圳小段869地號     │            │              │          │
├──┼──────────┼──────┼───────┤          │
│161 │桃園縣新屋鄉○○○段│1,562       │全部          │          │
│    │深圳小段870地號     │            │              │          │
├──┼──────────┼──────┼───────┤          │
│162 │桃園縣新屋鄉○○○段│2,013       │全部          │          │
│    │深圳小段871地號     │            │              │          │
├──┼──────────┼──────┼───────┤          │
│163 │桃園縣新屋鄉○○○段│2,340       │全部          │          │
│    │深圳小段873地號     │            │              │          │
├──┼──────────┼──────┼───────┤          │
│164 │桃園縣新屋鄉○○○段│2,290       │全部          │          │
│    │深圳小段874地號     │            │              │          │
├──┼──────────┼──────┼───────┤          │
│165 │桃園縣新屋鄉○○○段│1,471       │30分之6       │          │
│    │蚵殼港小段38之1地號 │            │              │          │
├──┼──────────┼──────┼───────┤          │
│166 │桃園縣新屋鄉○○○段│370         │30分之6       │          │
│    │蚵殼港小段38之2地號 │            │              │          │
├──┼──────────┼──────┼───────┤          │
│167 │桃園縣新屋鄉○○○段│404         │30分之6       │          │
│    │蚵殼港小段38之4地號 │            │              │          │
├──┼──────────┼──────┼───────┤          │
│168 │桃園縣新屋鄉○○○段│760         │30分之6       │          │
│    │蚵殼港小段39地號    │            │              │          │
├──┼──────────┼──────┼───────┤          │
│169 │桃園縣新屋鄉○○○段│910         │30分之6       │          │
│    │蚵殼港小段39之2地號 │            │              │          │
├──┼──────────┼──────┼───────┤          │
│170 │桃園縣新屋鄉○○○段│270         │30分之6       │          │
│    │蚵殼港小段60之1地號 │            │              │          │
├──┼──────────┼──────┼───────┤          │
│171 │桃園縣新屋鄉○○○段│356         │30分之6       │          │
│    │蚵殼港小段60之2地號 │            │              │          │
├──┼──────────┼──────┼───────┤          │
│172 │桃園縣新屋鄉○○○段│286         │30分之6       │          │
│    │蚵殼港小段61之2地號 │            │              │          │
├──┼──────────┼──────┼───────┤          │
│173 │桃園縣新屋鄉○○○段│574         │30分之6       │          │
│    │蚵殼港小段62之1地號 │            │              │          │
├──┼──────────┼──────┼───────┤          │
│174 │桃園縣新屋鄉○○○段│550         │30分之6       │          │
│    │蚵殼港小段63之1地號 │            │              │          │
├──┼──────────┼──────┼───────┤          │
│175 │桃園縣新屋鄉○○○段│2,191       │30分之6       │          │
│    │蚵殼港小段629地號   │            │              │          │
├──┼──────────┼──────┼───────┤          │
│176 │桃園縣新屋鄉○○○段│2,932       │30分之6       │          │
│    │蚵殼港小段630地號   │            │              │          │
├──┼──────────┼──────┼───────┤          │
│177 │桃園縣新屋鄉○○○段│958         │30分之6       │          │
│    │蚵殼港小段631地號   │            │              │          │
├──┼──────────┼──────┼───────┤          │
│178 │桃園縣新屋鄉○○○段│2,968       │30分之6       │          │
│    │蚵殼港小段632地號   │            │              │          │
├──┼──────────┼──────┼───────┤          │
│179 │桃園縣新屋鄉○○○段│2,282       │30分之6       │          │
│    │蚵殼港小段633地號   │            │              │          │
├──┼──────────┼──────┼───────┤          │
│180 │桃園縣新屋鄉○○○段│2,000       │30分之6       │          │
│    │蚵殼港小段634地號   │            │              │          │
├──┼──────────┼──────┼───────┤          │
│181 │桃園縣新屋鄉○○○段│1,024       │30分之6       │          │
│    │蚵殼港小段635地號   │            │              │          │
├──┼──────────┼──────┼───────┤          │
│182 │桃園縣新屋鄉○○○段│2,000       │30分之6       │          │
│    │蚵殼港小段636地號   │            │              │          │
├──┼──────────┼──────┼───────┤          │
│183 │桃園縣新屋鄉○○○段│1,012       │30分之6       │          │
│    │蚵殼港小段637地號   │            │              │          │
├──┼──────────┼──────┼───────┤          │
│184 │桃園縣新屋鄉○○○段│2,000       │30分之6       │          │
│    │蚵殼港小段638地號   │            │              │          │
├──┼──────────┼──────┼───────┤          │
│185 │臺北縣汐止市○○○段│228         │8分之1        │          │
│    │烘內小段25地號      │            │              │          │
├──┼──────────┼──────┼───────┤          │
│186 │臺北縣汐止市○○○段│2,677       │8分之1        │          │
│    │烘內小段25之1地號   │            │              │          │
├──┼──────────┼──────┼───────┤          │
│187 │臺北縣汐止市○○○段│2,716       │8分之1        │          │
│    │烘內小段25之2地號   │            │              │          │
├──┼──────────┼──────┼───────┤          │
│188 │臺北縣汐止市○○○段│3,007       │8分之1        │          │
│    │烘內小段25之3地號   │            │              │          │
├──┼──────────┼──────┼───────┤          │
│189 │臺北縣汐止市○○○段│984         │8分之1        │          │
│    │烘內小段26之1地號   │            │              │          │
├──┼──────────┼──────┼───────┤          │
│190 │臺北縣汐止市○○○段│485         │6分之1        │          │
│    │烘內小段26之3地號   │            │              │          │
├──┼──────────┼──────┼───────┤          │
│191 │臺北縣汐止市○○○段│519         │8分之1        │          │
│    │烘內小段28之1地號   │            │              │          │
├──┼──────────┼──────┼───────┤          │
│192 │臺北縣汐止市○○○段│490         │8分之1        │          │
│    │烘內小段29地號      │            │              │          │
├──┼──────────┼──────┼───────┤          │
│193 │臺北縣汐止市○○○段│533         │8分之1        │          │
│    │烘內小段29之1地號   │            │              │          │
├──┼──────────┼──────┼───────┤          │
│194 │臺北縣汐止市○○○段│1,149       │6分之1        │          │
│    │烘內小段29之2地號   │            │              │          │
├──┼──────────┼──────┼───────┤          │
│195 │臺北縣汐止市○○○段│73          │8分之1        │          │
│    │烘內小段29之3地號   │            │              │          │
├──┼──────────┼──────┼───────┤          │
│196 │臺北縣汐止市○○○段│786         │8分之1        │          │
│    │烘內小段30地號      │            │              │          │
├──┼──────────┼──────┼───────┤          │
│197 │臺北縣汐止市○○○段│897         │8分之1        │          │
│    │烘內小段30之1地號   │            │              │          │
├──┼──────────┼──────┼───────┤          │
│198 │臺北縣汐止市○○○段│727         │8分之1        │          │
│    │烘內小段30之2地號   │            │              │          │
├──┼──────────┼──────┼───────┤          │
│199 │臺北縣汐止市○○○段│204         │8分之1        │          │
│    │烘內小段30之3地號   │            │              │          │
├──┼──────────┼──────┼───────┤          │
│200 │臺北縣汐止市○○○段│194         │8分之1        │          │
│    │烘內小段32地號      │            │              │          │
├──┼──────────┼──────┼───────┤          │
│201 │臺北縣汐止市○○○段│883         │8分之1        │          │
│    │烘內小段33地號      │            │              │          │
├──┼──────────┼──────┼───────┤          │
│202 │臺北縣汐止市○○○段│141         │8分之1        │          │
│    │烘內小段109地號     │            │              │          │
├──┼──────────┼──────┼───────┤          │
│203 │臺北縣汐止市○○○段│398         │8分之1        │          │
│    │烘內小段109之1地號  │            │              │          │
├──┼──────────┼──────┼───────┤          │
│204 │臺北縣汐止市○○○段│63          │8分之1        │          │
│    │烘內小段110地號     │            │              │          │
├──┼──────────┼──────┼───────┤          │
│205 │臺北縣三重市○○○段│36          │全部          │          │
│    │頂崁小段20之5地號   │            │              │          │
└──┴──────────┴──────┴───────┴─────┘
附表二：兩造之應繼分比例
┌─────┬───────┐
│繼承人    │應繼分比例    │
├─────┼───────┤
│黃周月英  │40分之1       │
├─────┼───────┤
│周金源    │40分之1       │
├─────┼───────┤
│葉武雄    │40分之3       │
├─────┼───────┤
│周金城    │40分之3       │
├─────┼───────┤
│周永順    │45分之1       │
├─────┼───────┤
│周永明    │45分之1       │
├─────┼───────┤
│周永川    │45分之1       │
├─────┼───────┤
│周永輝    │45分之1       │
├─────┼───────┤
│賴泰誌    │225分之1      │
├─────┼───────┤
│賴泰昌    │225分之1      │
├─────┼───────┤
│賴泰龍    │225分之1      │
├─────┼───────┤
│賴秀慧    │225分之1      │
├─────┼───────┤
│賴秀雲    │225分之1      │
├─────┼───────┤
│周靜江    │45分之1       │
├─────┼───────┤
│周由紀    │45分之1       │
├─────┼───────┤
│高周玉葉  │45分之1       │
├─────┼───────┤
│周幸江    │45分之1       │
├─────┼───────┤
│周永聰    │30分之1       │
├─────┼───────┤
│陳金雀    │120分之1      │
├─────┼───────┤
│周彥志    │120分之1      │
├─────┼───────┤
│周彥宏    │120分之1      │
├─────┼───────┤
│周美珈    │120分之1      │
├─────┼───────┤
│周永文    │30分之1       │
├─────┼───────┤
│周永進    │30分之1       │
├─────┼───────┤
│周秀貞    │30分之1       │
├─────┼───────┤
│周秀珠    │30分之1       │
├─────┼───────┤
│羅周嬌汝  │5分之1        │
├─────┼───────┤
│林張玉英  │80分之1       │
├─────┼───────┤
│林德長    │80分之1       │
├─────┼───────┤
│林秋長    │80分之1       │
├─────┼───────┤
│林義榮    │80分之1       │
├─────┼───────┤
│林明珠    │80分之1       │
├─────┼───────┤
│林雪靜    │80分之1       │
├─────┼───────┤
│林雪娥    │80分之1       │
├─────┼───────┤
│林家禾    │80分之1       │
├─────┼───────┤
│葉林阿茶  │10分之1       │
└─────┴───────┘